【裁判字號】    92,交聲,365
【裁判日期】    921104
【裁判案由】    聲明異議
【裁判全文】
臺灣高雄地方法院刑事裁定                        九十二年度交聲字第三六五號
    原處分機關  交通部公路總局高雄區監理所
    異  議  人  甲○○
    即受處分人
右列異議人因違反道路交通管理處罰條例案件，對於交通部公路總局高雄區監理所民
國九十二年七月二十一日所為之處分（原處分：高監自字第裁八０－Ｎ000000
00號），聲明異議，本院裁定如左：
    主  文
異議駁回。
    理  由
一、本件聲明異議如附件聲明異議狀所載。
二、按汽車駕駛人，行經有燈光號誌管制之交岔路口闖紅燈者，處新台幣一千八百元
    以上五千四百元以下罰緩；汽車駕駛人，駕駛汽車有違反本條例之行為，經交通
    勤務警察或依法令執行交通稽查任務人員制止時，不聽制止或拒絕停車接受稽查
    而逃逸者，除按各該條規定處罰外，處新台幣三千元以上六千元以下罰鍰。道路
    交通管理處罰條例第五十三條及第六十條第一項分別定有明文。
三、經查：
  (一)本件異議人甲○○所使用之車牌號碼ＯＷＡ－八三五號重型機車，於民國九十一
    年二月二十七日十四時二十五分許（以下簡稱上開違規時間），行經高雄縣鳳山
    市○○路與鳳誠路交岔路口時，當時號誌係紅燈，而有闖越紅燈之行為，經警見
    狀攔停制止，拒絕停車接受稽查，仍加速逃逸等情，業據證人即當時取締員警徐
    仁斌到庭具結證述：「當時我跟兩位同事開警車巡邏，與被告發人同向行駛，我
    們開到鳳松與鳳誠路口，剛好遇到紅燈，我們的車子停在第一部，被告發人的機
    車在機車道就直接行駛過去，我看到這樣的情形我就鳴喇叭，我的同事就吹哨子
    ，  我記得被舉發人有回頭看但沒有停車，因為前面停了很多車輛我們沒有辦法
    往前追，所以我們就記了他的車號及車子顏色。」等語（本院九十二年十月十六
    日訊問筆錄），而以證人徐仁斌乃依法執勤之警員，與異議人素昧平生，應無嫌
    隙，於其執行交通勤務認知上，衡情當無任意為不實舉發之理，況佐以異議人及
    其妻陳明珠於接獲舉發通知單後，曾向高雄區監理所申訴，自承：「本人陳明珠
    所有ＯＷＡ－八三五號機車，於九十一年二月二十七日由先生甲○○騎經鳳山市
    ○○路與鳳誠路為丁字路口，號誌為閃黃燈，我及多輛汽機車同時通過該路口，
    並未有闖紅燈之行為，該逕行舉發之事實，並有不聽制止，拒絕停車接受查逃逸
    之記載，實為冤枉，本人正值下午二點多大熱天，全罩式安全帽視線為前方及聽
    力均受影響，只集中前方路況，豈有東張西望或向後回頭之理，更不用說去判斷
    到底是要誰停車．．。」，有申請書一份在卷可按，足徵證人徐仁斌之上開證詞
    應屬可信。此外，復有高雄縣警察局舉發違反道路交通管理事件通知單及交通部
    公路總局高雄區○○○○○道路交通管理事件裁決書各一紙在卷可稽。準此，異
    議人所騎乘之車牌號碼ＯＷＡ－八三五號重型機車，確有於上開違規時間，行經
    高雄縣鳳山市○○路與鳳誠路有燈光號誌管制之交岔路口，闖越紅燈，並經警阻
    制止，拒絕停車接受稽查等情，足堪認定。
  (二)至異議人辯稱：案發當天伊正在高雄市楠梓區後勁地區抄電錶，並未騎車行經上
    開地點云云，並提出證人即同事芮定邦以證明其於上開違規時間確實在後勁地區
    抄電錶，惟證人芮定邦到庭證述：「（九十一年二月二十七日你在哪裡超電錶？
    ）大概在後勁那邊。我當天抄到中午後，然後還回去服務處寫報告，我們六個人
    都是各自抄完錶之後就回公司，當天我有沒有碰到異議人我忘記了。」等語（本
    院九十二年十月十六日訊問筆錄），證人芮定邦所述並無法證人異議人於上開違
    規時間確實在後勁地區抄錶；又本院依職權向臺灣電力股份有限公司高雄區營業
    處（簡稱台電公司）函查異議人於上開違規時間是否在後勁地區抄電錶，經台電
    公司回函稱：「林君九十一年二月二十七日早上至該所（楠梓服務所）拿取抄表
    用手提小電腦，到高雄市○○○街以西至高楠公路以東一帶抄表，並二八四戶，
    當日早上約十一點回到該所將抄電錶資料傳輸本公司大電腦開票。」有台電公司
    九十二年十月二十九日Ｄ高雄字第九二一０－０四六一號函附卷可參，是異議人
    所辯上情，即與事實不符，委無足採。
四、綜上所述，異議人既有違規闖紅燈及拒絕停車接受稽查之行為，則原處分機關據
    以援引上開規定，裁處如原裁決書所示，核無不當。本件異議為無理由，應予駁
    回。
五、據上論斷，應依道路交通案件處理辦法第十九條，裁定如主文。
中      華      民      國      九十二      年      十一    月    四    日
                                臺灣高雄地方法院交通法庭
                                    法  官  何秀燕
右正本證明與原本無異。
如不服本裁定，應於裁定送達後五日內，向本院提出抗告狀。
                                    書記官  顏平國
中    華    民    國      九十二      年  十一      月      四      日


司法院資訊處製作；財團法人民間司法改革基金會備份。
